---
title: "Exercices pratiques module 3 : distribution"
author: "..."
date: "..."
output: html_document
---

```{r setup}
SciViews::R
```

# Visualisation 

> Importez le jeu de données `zooplankton` depuis le package `data.io` et assignez le à `zooplankton`. 

<!-- RC : Cette étape est réalisée pour vous ci-dessous -->

```{r importation}
# Importation du jeu de données
zooplankton <- read(file = "zooplankton", package = "data.io", lang = "fr")
names(zooplankton)
```

> Réalisez quatres histogrammes pour visualiser la distribution du diamètre du cercle équivalent (`ecd`) en utilisant les découpages suivants : 10, 25, 40 et 55. 

```{r histo1a}

```

> Parmis les 4 graphiques précédants, sélectionnez celui que vous jugez le plus pertinant et commentez le en maximum 3 phrases. Modifiez le nom de l'axe des ordonnées (count --> Effectifs).


```{r histo1b}
# graphe selectionné

```

> Réaliser un graphique de densité pour visualiser la distribution du périmètre (`perimeter`) et commentez-le en 5 phrases maximum.  

```{r density}

```

> Réalisez un diagramme en violon de l'aire (`area`) par classe (`class`) avec de la couleur pour chaque classe. Assurez-vous que la légende ne soit pas visible sur le graphique et que les classes soient lisibles. Commentez celui-ci en maximum 5 phrases. 

```{r violin}

```

> Reproduisez le même graphique que le précédant mais cette fois-ci en utilisant la fonction `geom_density_ridges()` du packages `ggridges`. Commentez celui-ci en maximum 5 phrases. 

```{r density_ridges}
library(ggridges)
 
```

> A partir du jeu de données `zooplakton`, créez `zooplakton_sub` qui ne contiendra que les classes suivantes : "Poecilostomatoid", "Calanoid", "Cyclopoid", "Harpacticoid". 

<!-- RC : Cette étape est réalisée pour vous ci-dessous -->

```{r zoo_sub}
# Réduction du jeu de données zooplankton
zooplankton_sub <- filter(zooplankton, class %in% c("Poecilostomatoid", "Calanoid", "Cyclopoid", "Harpacticoid"))
```

> En utilisant le jeu de données `zooplakton_sub`, réalisez un histogramme pour visualiser le diamètre de feret (`feret`) en utilisant un découpage de 25. Créez un graphique en facette en utilisant la classe (`class`). Pour chaque classe, l'histogramme doit être présentée sur un histogramme grisé représentant l'ensemble des données. Modifiez le nom de l'axe des ordonnées (count --> Effectifs) et masquez la légende. Finalement, commentez votre graphique en maximum 5 phrases. 

```{r histo_fact}

```

> C'est maintenant à vous de jouez. A partir des `19 variables` du jeu de données `zooplacton_sub`, réalisez et commentez deux nouveaux graphiques permettant d'analyser la distribution d'une variable. Utilisez deux géométries différente et une variable facteur dans au moins un des deux graphiques. 

```{r distrib1}

```

```{r distrib2}

```

